【裁判字號】    99,勞抗,4
【裁判日期】    990920
【裁判案由】    確認僱傭關係存在
【裁判全文】
臺灣高等法院臺中分院民事裁定  99年度勞抗字第4號
異  議  人  阿姆斯特丹管理顧問股份有限公司
法定代理人  乙○○
相  對  人  甲○○
上列當事人間確認僱傭關係存在等事件，異議人對於中華民國99
年8月24日本院99年度勞抗字第4號所為裁定提出異議，本院裁定
如下：
    主      文
異議駁回。
異議程序費用由異議人負擔。
    理      由
一、本件異議意旨略以：民事訴訟法第28條第1項、第3項之規定
    ，係針對依原告聲請或依職權認定案件本身不屬法院管轄權
    範圍所在，法院因此為移轉管轄之裁定，針對原告就該移送
    訴訟之聲請被駁回者，不得聲明不服，殊與本件係由被告發
    動，針對法院訴訟繫屬有所疑義，據此提出移轉管轄之聲請
    不同。本件異議人之主營業所所在地係在台北市，並非原審
    法院轄區，依民事訴訟法第2條第2項規定，自應由台灣台北
    地方法院（下稱台北地院）管轄，異議人因此聲請原審法院
    裁定移轉管轄至該法院。乃原審法院竟裁定駁回其聲請，經
    異議人提起抗告，原裁定竟認異議人依法並不得對該裁定聲
    明不服，認其抗告不合法，而駁回其抗告，其認事用法顯有
    違誤，爰依法提出異議等語。
二、按抗告法院之裁定，以抗告不合法而駁回者，不得再為抗告
    。但得向原法院提出異議，民事訴訟法第486條第2項固定有
    明文。惟查，受訴法院對於訴訟之全部或一部無管轄權者，
    雖得依原告聲請或依職權為移送訴訟於管轄法院之裁定，然
    並不認被告有此項聲請權，此觀諸民事訴訟法第28條第1項
    之規定即明。本件相對人向原審法院訴請確認與異議人間之
    僱傭關係存在，並請求異議人給付退佣金額，異議人抗辯原
    審法院無管轄權，向原審法院為移送訴訟於管轄之台北地院
    之聲請，揆之上開說明，於法本來即有未合。更何況原審法
    院經審酌後，認其有管轄權，而駁回異議人移送訴訟之聲請
    ，則參酌民事訴訟法第28條第3項之立法精神，異議人對原
    審法院所為該裁定自亦不得聲明不服（最高法院70年臺抗字
    第298號判例參照）。乃異議人竟仍對之提起抗告，即非合
    法。從而，抗告法院認其抗告為不合法，裁定駁回其抗告，
    於法殊無違誤。
三、綜上所述，本院於99年8月24日就99年度勞抗字第4號事件所
    為裁定既無違誤，異議人猶執前詞指摘該裁定不當，為無理
    由，應予駁回。
四、據上論結，本件異議為無理由，依民事訴訟法第486條第3項
    、第484條第2項、第495條之1第1項、第449條第1項、第95
    條、第78條，裁定如主文。
中    華    民    國    99    年    9     月    20    日
                民事第四庭    審判長法  官  陳蘇宗
                                    法  官  張浴美
                                    法  官  吳美蒼
以上正本係照原本作成。
不得聲明不服。
                                    書記官  高麗淇
中    華    民    國    99    年    9     月    21    日

司法院資訊處製作；財團法人民間司法改革基金會備份。
